臺灣桃園地方法院小額民事判決
111年度桃小字第39號
原      告  楊宗明  
被      告  丁采瀅  


訴訟代理人  高銘言  
複代理人    許凱閔  
            李玉樹  
上列當事人間請求損害賠償事件，本院於民國111年5月27日辯論
終結，判決如下：
    主      文
被告應給付原告新臺幣參萬肆仟參佰參拾柒元，及自民國一一一
年一月三十一日起至清償日止，按週年利率百分之五計算之利息
。
原告其餘之訴駁回。
訴訟費用新臺幣壹仟元由被告負擔新臺幣陸佰肆拾元，餘由原告
負擔。
本判決第一項得假執行。
    事實及理由
一、原告主張：被告於民國108年8月7日凌晨0時40分許，騎乘車
    牌號碼000－000號普通輕型機車（下稱肇事機車），沿桃園
    市八德區和平路1441巷由西往東方向行駛，行經和平路1441
    巷與和平路之路口時，本應注意行駛至交岔路口，其行進應
    遵守燈光號誌之指示，又閃光紅燈表示「停車再開」，車輛
    應減速接近，先停止於交岔路口前，讓幹道車優先通行後認
    為安全時，方得續行，且依當時天候晴、夜間有照明、柏油
    路面乾燥、無缺陷、無障礙物且視距良好等情，並無不能注
    意情事，被告竟疏未注意，仍貿然直行，適有原告駕駛車牌
    號碼000－000號營業小客車（下稱系爭車輛），沿和平路由
    北往南方向行駛至上開路口，兩車因而發生碰撞致系爭車輛
    毀損，原告因而支出修車費用新臺幣（下同）2萬1,400元，
    且原告係以駕駛計程車為業，於系爭車輛之修繕期間15日，
    受有無法營業之損失3萬2,175元，爰依侵權行為之法律關係
    提起本件訴訟，請求被告損害賠償等語，並聲明：被告應給
    付原告5萬3,575元，及自起訴狀繕本送達翌日起至清償日止
    ，按週年利率5 ％計算之利息。
二、被告則以：對於原告請求修車費用2萬1,400元部分不予爭執
    ，至於原告請求營業損失部分，應以實際維修天數計算，且
    原告未注意車前狀況，與有過失，應負3成的肇事責任等語
    ，資為抗辯。並聲明：原告之訴駁回。
三、得心證之理由：
  ㈠被告應負侵權行為損害賠償責任：
   1、按故意或過失，不法侵害他人權利者，負損害賠償責任；
      汽車、機車或其他非依軌道行駛之動力車輛，在使用中加
      損害於他人者，駕駛人應賠償所生之損害，民法第184條
      第1項前段、第191條之2前段分別定有明文；又汽車駛至
      交岔路口，其行進、轉彎，應依下列規定：應遵守燈光
      號誌…之指揮…；特種閃光號誌各燈號顯示之意義：閃光
      紅燈表示「停車再開」，車輛應減速接近，先停於交岔路
      口前，讓幹線道車優先通行後認為安全時，方得續行，道
      路交通安全規則第102條第1項第1款、道路交通標誌標線
      號誌設置規則第211條第1項第2款亦有明文。
   2、經查，原告主張之上開事實，業據提出估價單、道路交通
      事故登記聯單等影本附卷為證（見本院卷第6、11頁），
      並經本院依職權向桃園市政府警察局八德分局調取本件交
      通事故調查卷宗核閱無訛（見本院卷第13至34頁），且為
      被告所不爭執，堪信原告之主張為真正。從而，被告駕駛
      行為確有過失，且其過失之行為與系爭車輛車損間有相當
      因果關係，故原告請求被告負損害賠償責任，自屬有據。
  ㈡茲就原告主張其所受損害，分別審究如下：
   1、修車費用部分：
      按負損害賠償責任，除法律另有規定或契約另有訂定外，
      應回復他方損害發生前之原狀。第1之項情形，債權人得
      請求支付回復原狀所必要之費用，以代回復原狀，民法第
      213條第1項、第3項分別定有明文。經查，原告主張因本
      件事故支出修車費用2萬1,400元（均為工資）乙情，並提
      出估價單為證（見本院卷第6頁），且為被告所不爭執，
      是原告請求被告給付修車費用2萬1,400元，洵屬有據。
   2、營業損失部分：
　　　按損害賠償，除法律另有規定或契約另有訂定外，應以填
      補債權人所受損害及所失利益為限；依通常情形，或依已
      定之計劃、設備或其他特別情事，可得預期之利益，視為
      所失利益，民法第216條定有明文。經查，系爭車輛為營
      業小客車，而原告主張因本件車禍事故將系爭車輛送廠維
      修15日乙節，核與上開維修估價單、桃霖企業有限公司回
      函之記載相符（見本院卷第6、77頁），被告雖辯稱應以
      實際維修天數5天計算云云，惟維修車輛之天數需視車廠
      之人力、待修車輛多寡、有無備用零件等多種因素而定，
      均非車主即原告所能掌控，而本件原告確因本件事故受有
      15日無法營業之損失，另參以卷附之桃園市計程車客運商
      業同業公會函覆略以：本市計程車每日營業收入淨額約為
      1843.5元等語（見本院卷第60頁），且為兩造所不爭執（
      見本院卷第88頁反面），則原告以每日1843.5元為基礎計
      算其受有營業損失2萬7,653元（計算式：1843.5元15＝2
      萬7,653元，元以下四捨五入），應屬有據。　　
   3、從而，原告得請求被告給付金額應為4萬9,053元（計算式
      ：修車費用2萬1,400元＋營業損失2萬7,653元＝4萬9,053元
      ）
  ㈢原告與有過失：
　　復按損害之發生或擴大，被害人與有過失者，法院得減輕賠
    償金額，或免除之，民法第217條第1項定有明文。再按汽車
    行駛至交岔路口，其行進、轉彎，應遵守燈光號誌或交通指
    揮人員之指揮；閃光黃燈表示「警告」，車輛應減速接近，
    注意安全，小心通過，道路交通安全規則第102條第1項第1
    款，及道路交通標誌標線號誌設置規則第163條第1項、第21
    1條第1項第2款亦有規定。經查，原告駕駛系爭車輛行經閃
    黃燈號誌交叉路口，原告沿路均以相當速度行駛，駛至案發
    之交岔路口之前，先行經劃設「慢」標字之路面，再前方即
    係案發路口，路口設有閃光黃燈號誌，然原告於進入路口前
    及進入路口後均並無減速乙情，此有刑案勘驗筆錄在卷可憑
    （見本院109年度桃交簡字第3680號卷第31頁），足認原告
    就本件車禍事故之發生亦與有過失，是原告主張已依法減速
    云云，難認可採。又被告騎乘肇事機車係行駛支線道，而原
    告所駕系爭車輛係行駛幹線道，被告上開過失行為侵犯原告
    之優先路權，被告應負主要肇事責任，而原告應負次要肇事
    責任，就此刑事案件判決亦為相同認定。是本院審酌兩造各
    自過失情節與態樣，認原告與被告就本件車禍發生之原因，
    應分別為30％、70％為允當，則被告應賠償之金額，應依上開
    規定按此比例減輕為3萬4,337元（計算式：4萬9,053元×70％
    ＝3萬4,337元，元以下四捨五入）。
四、末按給付無確定期限者，債務人於債權人得請求給付時，經
    其催告而未為給付，自受催告時起，負遲延責任；其經債權
    人起訴而送達訴狀，或依督促程序送達支付命令，或為其他
    相類之行為者，與催告有同一之效力；遲延之債務，以支付
    金錢為標的者，債權人得請求依法定利率計算之遲延利息，
    但約定利率較高者，仍從其約定利率；應付利息之債務，其
    利率未經約定，亦無法律可據者，週年利率為百分之五，民
    法第229條第2項、第233條第1項、第203條分別定有明文。
    查本件為侵權行為之債，屬無確定期限者，又係以支付金錢
    為標的，則原告請求被告給付自本件起訴狀繕本送達翌日即
    111年1月31日（參見本院卷第51頁公示送達證書）起，至清
    償日止，按週年利率5％計算之利息，應予准許。
五、綜上所述，原告依侵權行為之法律關係，請求被告給付3萬4
    ,337元，及自111年1月31日起至清償日止，按週年利率5％計
    算之利息，為有理由，應予准許；逾此部分之請求，則無理
    由，應予駁回。
六、本件原告勝訴部分係依小額訴訟程序所為被告敗訴之判決，
    爰依民事訴訟法第436條之20之規定，依職權宣告假執行。
七、本件事證已臻明確，兩造其餘主張、陳述及所提之證據，核
    與判決結果不生影響，爰不逐一論述，附此敘明。
八、訴訟費用負擔之依據：民事訴訟法第79條。並依同法第436
    條之19第1項規定，確定訴訟費用額如主文第3項所示。
中　　華　　民　　國　　111 　年　　6 　　月　　24　　日
                  桃園簡易庭  法  官  陳容蓉
以上為正本係照原本作成。
如不服本判決，應於送達後20日內，向本院提出上訴狀，並表明
上訴理由，如於本判決宣示後送達前提起上訴者，應於判決送達
後20日內補提上訴理由書（須附繕本）。
如委任律師提起上訴者，應一併繳納上訴審裁判費。
中　　華　　民　　國　　111 　年　　6 　　月　　24　　日
                              書記官  王帆芝
附錄：
一、民事訴訟法第436條之24第2項：
　  對於小額程序之第一審裁判上訴或抗告，非以其違背法令為
    理由，不得為之。
二、民事訴訟法第436條之25：
　  上訴狀內應記載上訴理由，表明下列各款事項：
　  ㈠原判決所違背之法令及其具體內容。
　  ㈡依訴訟資料可認為原判決有違背法令之具體事實。
三、民事訴訟法第471條第1項：（依同法第436條之32第2項規定
    於小額事件之上訴程序準用之）
    上訴狀內未表明上訴理由者，上訴人應於提起上訴後20日內
    ，提出理由書於原第二審法院；未提出者，毌庸命其補正，
    由原第二審法院以裁定駁回之。